臺灣嘉義地方法院刑事判決　　　　　　　　　　　　　　九十年度訴字第四一號
　　公　訴　人　臺灣嘉義地方法院檢察署檢察官
　　被　　　告　甲○○
右列被告因違反毒品危害防制條例案件，經檢察官提起公訴（九十年度毒偵字第四七
０號、九十年度偵字第二六七一號）暨移送併辦（九十一毒偵字第二八０號、第三０
０號、第五四三號），本院判決如左：
    主  文
甲○○連續施用第一級毒品，累犯，處有期徒刑柒月；又連續施用第二級毒品，累犯
，處有期徒刑肆月。應執行有期徒刑拾月。
扣案之第一級毒品海洛因拾小包（淨重壹點捌柒公克，含袋重參公克）、第二級毒品
安非他命拾肆小包（含袋重肆拾肆公克）均沒收銷燬之，水煙斗貳組、電子秤壹臺、
酒精燈壹個、斜削吸管參支、夾鏈袋貳佰肆拾柒個、過濾器壹組及針筒貳支均沒收。
    事  實
一、甲○○前曾因違反毒品危害防制條例案件，經本院裁定送觀察、勒戒後，認無繼
    續施用毒品之傾向，由嘉義地方法院檢察署檢察官以八十七年度偵字第七○○九
    號處分不起訴確定。復因連續施用第二級毒品，經本院裁定送觀察、勒戒後，有
    繼續施用傾向，經嘉義地方法院檢察署檢察官聲請簡易處刑判決及強制戒治，由
    本院以八十八年度嘉簡字第二八三號判處有期徒刑六月確定，於民國八十九年九
    月七日執行完畢。詎甲○○又基於施用第一級、第二級毒品之概括犯意，分別自
    九十年三月間某日起至九十一年六月二十九日晚上十一時許止，及九十年二月間
    某日起至九十一年六月二十九日晚上十一時許止，連續在嘉義縣民雄鄉○○村○
    ○路五八號住處及嘉義市嘉義市○○○路五四七巷八號七樓六等地，施用第一級
    毒品海洛因及第二級毒品安非他命，迭於九十年四月二十四日、九十一年二月二
    十日、九十一年三月十一日及九十一年六月三十日分別為警查獲，並扣得第一級
    毒品海洛因十小包（淨重一點八七公克，含袋重三公克）、第二級毒品安非他命
    十四小包（含袋重四十四公克）、水煙斗二組、電子秤一臺、酒精燈一個、斜削
    吸管三支、夾鏈袋二百四十七個、過濾器一組及針筒二支。
二、案經嘉義市警察局第二分局報請臺灣嘉義地方法院檢察署檢察官偵查起訴。
    理  由
一、訊據被告甲○○對於如何於右揭時地連續施用第一級毒品海洛因及第二級毒品安
    非他命之犯行均坦承不諱。次查，被告於九十年四月二十四日、九十一年二月二
    十日、九十一年三月十一日及九十一年六月三十日為警查獲時所採之尿液經送嘉
    義市衛生局檢驗結果，分別呈嗎啡（海洛因吸食入人體，經代謝作用又可分解成
    嗎啡，故海洛因在進入人體後，均以嗎啡型態排於尿中）陽性反應及安非他命陽
    性反應，此有該局尿液檢驗報告書四紙附卷可稽。另為警查獲被告所有扣案之第
    一級毒品海洛因，經送法務部調查局鑑定，其檢驗結果認送驗白粉共十包均含第
    一級第六項毒品海洛因成分，合計淨重一點八七公克（含包裝重三公克）等情，
    分別有該局九十年五月二十一日編號000000000號鑑定通知書及九十一
    年七月三十一日調科壹字第一八○○○一四八七號檢驗通知書各一紙在卷足佐。
    綜上所述，足見被告自白施用第一級毒品海洛因及第二級毒品安非他命之犯行，
    核與事實相符，至堪採信。末查，被告甲○○前曾因違反毒品危害防制條例案件
    ，經本院裁定送觀察、勒戒後，認無繼續施用毒品之傾向，由嘉義地方法院檢察
    署檢察官以八十七年度偵字第七○○九號處分不起訴確定。復因連續施用第二級
    毒品，經本院裁定送觀察、勒戒後，有繼續施用傾向，經嘉義地方法院檢察署檢
    察官聲請簡易處刑判決及強制戒治，由本院以八十八年度嘉簡字第二八三號判處
    有期徒刑六月確定，於民國八十九年九月七日執行完畢，為被告所自承，並有各
    該不起訴處分書及簡易判決書在卷足憑。其三犯毒品危害防制條例第十條第一項
    及第二項之罪，事證明確，被告犯行洵堪認定。
二、核被告所為，係犯毒品危害防制條例第十條第一項及同條第二項之施用第一、二
    級毒品罪。其持有第一、二級毒品之低度行為，應為施用第一、二毒品之高度行
    為所吸收，不另論罪。被告先後多次施用第一級及第二毒品級犯行，時間緊接，
    犯罪構成要件相同，顯係基於概括犯意為之，依刑法第五十六條連續犯規定，以
    一罪論，並加重其刑。又被告所犯上開二罪，犯意個別、罪名有異，應予分論併
    罰。移送併辦部分，雖未據檢察官起訴，惟與業經起訴之施用毒品犯行間有連續
    犯之裁判上一罪關係，本院自應併予審究，附此說明。又被告甲○○前曾因違反
    毒品危害防制條例案件，經本院判處有期徒刑六月確定，於八十九年九月七日執
    行完畢後，五年內再犯本件有期徒刑以上之罪，為累犯，應依刑法第四十七條之
    規定加重其刑，並遞加重之。爰審酌被告前已有施用毒品之前科，並經觀察、勒
    戒及戒治後，竟又再度施用，顯見其意志不堅、未能掌握自新機會，及其犯罪係
    對身體健康之自戕行為所生危害、對社會治安雖非甚鉅、但對社會安寧秩序維持
    有礙、施用毒品之期間、次數暨其犯後坦承犯行之態度等一切情狀，量處如主文
    所示之刑，並定其應執行之刑，以資懲儆。扣案之第一級毒品海洛因十小包（淨
    重一點八七公克，含袋重三公克）、第二級毒品安非他命十四小包（含袋重四十
    四公克），依同條例第十八條第一項前段規定宣告沒收併諭知銷燬，施用毒品之
    器具即水煙斗二組、電子秤一臺、酒精燈一個、斜削吸管三支、過濾器一組及針
    筒二支，均係被告所有供施用毒品所用之物，夾鏈袋二百四十七個係被告所有，
    供施用毒品預備之物等情，業據被告自承在卷，應分別依刑法第三十八條第一項
    第二款規定宣告沒收。至臺灣嘉義地方法院檢察署檢察官九十一年度毒偵字第二
    八０號併辦案卷中所載，扣得被告所有之行動電話一支、吸管六支、小剪刀二支
    、打火機三個、玻璃球二個及小密封袋六十一個（嘉義縣警察局民雄分局扣押書
    誤載為小密封袋六十一個及殘留袋五個），均已另案（九十一年度偵字第一八五
    四號）廢棄銷毀，此有臺灣嘉義地方法院檢察署扣押物品處分命令一紙附卷可稽
    ，無從宣告沒收，併予敘明。
據上論斷，應依刑事訴訟法第二百九十九條第一項前段，毒品危害防制條例第十條第
一項、第二項、第十八條第一項前段，刑法第十一條前段、第五十六條、第四十七條
、第三十八條第一項第二款、第五十一條第五款，判決如主文。
本案經檢察官陳美君到庭執行職務
中    華    民    國      九十一      年       九      月       四      日
                          臺灣嘉義地方法院刑事第一庭
                              審判長法  官  夏  金  郎
                                    法  官  盧  鳳  田
                                    法  官  陳  俞  婷
右正本證明與原本無異。
如不服本判決，應於判決送達後十日內向本院提出上訴狀( 應附繕本 )。
中    華    民    國      九十一      年       九      月       五      日
                                    書記官  李  彩  娥
附錄法條
毒品危害防制條例第十條
施用第一級毒品者，處六月以上五年以下有期徒刑。
施用第二級毒品者，處三年以下有期徒刑。
